【裁判字號】    89,訴,49
【裁判日期】    890202
【裁判案由】    違反著作權法
【裁判全文】
臺灣臺中地方法院刑事判決                            八十九年度訴字第四九號
    公  訴  人  臺灣臺中地方法院檢察署檢察官
    被      告  乙○○
右列被告因違反著作權法案件，經檢察官提起公訴 (八十八年度偵字第二四三０五號
)本院判決如左：
    主  文
乙○○以明知為侵害著作權之物而意圖營利而交付為常業，處有期徒刑壹年貳月，緩
刑參年。
扣案如附表所示之錄音帶伍佰陸拾捲、ＣＤ唱片參佰參拾片均沒收。
    事  實
一、乙○○以在夜市擺設攤位販賣錄音帶及ＣＤ唱片為業，明知由不詳姓名綽號「小
    江」之成年男子載往兜售如附表所示之錄音帶及ＣＤ唱片，係他人擅自重製而侵
    害滾石國際音樂股份有公司、華納國際音樂股份有限公司等公司（詳如附表所示
    一、二）享有錄音著作權之物，竟意圖營利，自八十八年十二月五日起，先以每
    片ＣＤ唱片新台幣（下同）約九十五元、每捲錄音帶約五十元購入後，每週日在
    台中縣沙鹿鎮○○街與大同街口夜市攤位上，以ＣＤ唱片每片一百五十元、錄音
    帶每捲一百元、每購買三捲贈送一捲之方式販賣予不特定人牟利，並恃為主要生
    活之資，而以此方法侵害他人之錄音著作權，共已設攤販賣二次。嗣於八十八年
    十月十二日下午五時許，經警在上開夜市內查獲，並扣得如附表所示之盜版ＣＤ
    唱片三百三十片及錄音帶五百六十捲（詳如附表一、二）。
二、案經滾石國際音樂股份有限公司、華納國際音樂股份有限公司、艾迴股份有限公
    司、魔岩唱片股份有限公司、上華國際企業股份有公司、福茂唱片音樂片股份有
    限公司、新力哥倫比亞音樂股份有限公司、博德曼股份有限公司、環球國際音樂
    有限公司、科藝百代股份有限公司、豐華唱片股份有限公司等公司訴由內政部警
    政署臺中港務警察所報請臺灣臺中地方法院檢察署檢察官偵查起訴。
    理  由
一、訊據被告乙○○對上開事實坦承不諱，核與告訴人之代理人甲○○指訴情節相符
    ，而被告自承每片ＣＤ唱片約九十五元、每捲錄音帶約五十元購入後，分別以每
    片一百五十元、錄音帶每捲一百元賣出，顯低於市面上一般享有著作權之ＣＤ唱
    片及錄音帶售價，且扣案附表二編號12之錄音帶，係將不同唱片公司分別享有錄
    音著作權之歌曲且由數分屬不同唱片公司之歌者所演唱而集中灌錄於一錄音帶，
    此與正版錄音帶及ＣＤ唱片均係由同一家唱片公司為其歌手發行者大異其趣，顯
    見被告應係明知販賣之ＣＤ唱片及錄音帶均係盜拷之著作物。又按刑法上所謂常
    業犯，係指反覆以同種類之行為為目的之社會活動之職業性犯罪而言，亦即恃犯
    罪所得以維生，至犯罪時間長短、所得多寡、是否恃此為惟一謀生職業，均非所
    問。被告自承原係從事販賣內衣為業，因生意不好，為貼補家用，才改賣錄音帶
    、ＣＤ唱片等語，顯見被告販賣ＣＤ唱片及錄音帶係為維持生計所為，而現場查
    獲之盜版ＣＤ唱片三百三十片、錄音帶五百六十捲，其數量甚多，益徵渠係恃販
    該等盜版錄音帶及ＣＤ唱片維生，被告本於常業之犯意而為已至為明確，不因販
    售時間之長短或另有工作而有不同，故無礙於成立常業犯。此外，復有盜版ＣＤ
    唱片三百三十片及錄音帶五百六十捲扣案可憑，另有告訴人之代理人提出之被侵
    害錄音著作權利相關證件清冊一份附卷足稽。本件事證明確，被告犯行堪以認定
    ，應予依論科。
二、核被告乙○○所為，係犯著作權法第九十四條以犯第九十三條第三款違反第八十
    七條第二款明知為侵害著作權之物意圖營利而交付為常業罪。被告意圖營利而交
    付之錄音帶及ＣＤ唱片，所收錄之多數歌曲，係重製如附表所示被害人公司享有
    著作權之著作，被告以一交付行為侵害多數著作權人之法益，為想像競合犯，依
    刑法第五十五條之規定，應從情節較重者處斷。本院審酌被告之品行，犯罪之動
    機、手段，大量販賣非法重製之著作物對著作權人利益影響甚巨，及犯罪坦承犯
    行之態度等一切情狀，量處如主文所示之刑。末查被告未曾受有期徒刑以上刑之
    宣告，此有臺灣臺中地方法院檢察署刑案資料查註紀錄表附卷可按，被告經此教
    訓當知警惕而無再犯之虞，本院認所宣告之刑以暫不執行為適當，併予宣告緩刑
    五年，以啟自新。扣案如附表所示之ＣＤ唱片三百三十片及錄音帶五百六十捲，
    為被告所有供犯本罪所用之物，業據其供明在卷，應予宣告沒收。
據上論斷，應依刑事訴訟法第二百九十九條第一項前段，著作權法第九十四條，刑法
第十一條前段、第五十五條、第七十四條第一款、第三十八條第一項第二款，判決如
主文。
中      華      民      國      八十九      年      二    月    二      日
                                      臺灣臺中地方法院刑事第七庭
                                          法  官  陳  葳
右正本證明與原本無異。
如不服本判決，應於判決送達後十日內向本院提出上訴狀，上訴於臺灣高等法院臺中
分院( 須附繕本 )。
                                          書記官
中      華      民      國      八十九      年      二    月    二      日
附錄法條：
著作權法第九十四條：
以犯第九十一條、第九十二條或第九十三條之罪為常業者，處一年以上七年以下有期
徒刑，得併科新臺幣四十五萬元以下罰金。
附表一：
編號 盜版ＣＤ唱片名稱     數量（張） 被侵害歌曲   著作權人
                                     名稱
1    趙傳勇敢一點精選輯     六十一   勇敢一點     滾石國際音樂股份有限公司
2    郭富城真的怕了精選輯   三       真的怕了     華納國際音樂股份有限公司
3    那英乾脆精選輯         四十     乾脆         科藝百代股份有限公司
4    高慧君轉身精選輯       三十四   轉身         環球國際音樂有限公司
5    伍佰白鴿精選輯         二十     白鴿         魔岩唱片股份有限公司
6    許茹芸真愛無敵精選輯   三十三   真愛無敵     上華國際企業股份有公司
7    蘇永康愛一人好難精選輯 二十三   愛一人好難   福茂唱片音樂片股份有限
                                                  公司
8    康晉榮催淚精選輯    二十五   催淚         博德曼股份有限公司
9    張信哲回來精選輯       五十三   回來         新力哥倫比亞音樂股份有
                                                  限公司
10   梁詠琪新鮮精選輯       十八     新鮮         豐華唱片股份有限公司
11 HOT封神封榜等排行榜      二十     心如刀割     環球國際音樂有限公司
                                     轉身         環球國際音樂有限公司
                                     愛我久久     滾石國際音樂股份有限公司
                                     我不是她     科藝百代股份有限公司
                                     不敗的戀人   博德曼股份有限公司
附表二：
編號 盜版錄音帶名稱     數量（捲） 被侵害歌曲   著作權人
                                     名稱
1    杜德偉九九情人精選  一一六     情人       滾石國際音樂股份有限公司
2    郭富城真的怕了精選  十五       別說       華納國際音樂股份有限公司
3    許茹芸真愛無敵      九十七     真愛無敵   上華國際企業股份有公司
4    范曉萱和你一起精選  十七       我要我們   福茂唱片音樂片股份有限公司
                                    在一起
5   張清芳全芳味精選     二十八     錯不在你   科藝百代股份有限公司
6   游鴻明五月的雪精選   五十八     孟婆湯     新力哥倫比亞音樂股份有限
                                               公司
7   周俊偉了不起精選     四十六    了不起      博德曼股份有限公司
8   林志穎稻草人精選     四十七    專情        豐華唱片股份有限公司
9   張學友走過一九九     五十二    心如刀割    環球國際音樂有限公司
    九精選
10  濱崎步               十八      INTRODUCTION
    INTRODUCTION精選                           艾迴股份有限公司
11  伍佰白鴿精選         二十六    白鴿        魔岩唱片股份有限公司
12  國語最賣座非常排     四十九    話題        福茂唱片音樂片股份有限公司
    行7                            天人水      博德曼股份有限公司
                                   希望        福茂唱片音樂片股份有限公司
                                   愛與願違    環球國際音樂有限公司


司法院資訊處製作；財團法人民間司法改革基金會備份。
